【裁判字號】    98,交上易,24
【裁判日期】    980413
【裁判案由】    過失致死等
【裁判全文】
臺灣高等法院高雄分院刑事判決        98年度交上易字第24號
上  訴  人  臺灣高雄地方法院檢察署檢察官
被      告  甲○○
上列上訴人因被告過失致死等案件，不服臺灣高雄地方法院97年
度審交易字第581 號中華民國98年2 月24日第一審判決（起訴案
號：臺灣高雄地方法院檢察署97年度偵字第31910 號），提起上
訴，本院判決如下：
     主  文
上訴駁回。
     理  由
一、按上訴書狀應敘述具體理由；又第二審法院認為上訴書狀未
    敘述理由或上訴有刑事訴訟法第362 條前段之情形者，應以
    判決駁回之，同法第361 條第2 項、第367 條前段定有明文
    。
二、檢察官上訴意旨略以：被告酒後以時速100 公里駕車及闖紅
    燈，足見被告罔顧公眾安全，交通違規情節重大，且被告駕
    車過失撞擊被害人吳保興死亡，造成損害嚴重，亦迄未與告
    訴人達成和解，態度難謂良好，原審量刑顯有過輕，不足生
    警惕之效等語。
三、經查，原審認被告犯不能安全駕駛動力交通工具罪及過失致
    人於死罪，事證明確，並審酌被告在酒後已達絕對不能安全
    駕駛狀態下，猶貿然駕駛汽車上路，並有闖越紅燈、超速駕
    駛等嚴重交通違規行為，罔顧公眾之交通安全，並造成被害
    人死亡此一無法彌補之後果，犯罪情節實屬嚴重，且先前已
    有酒後駕車而經檢察官為職權不起訴之紀錄，有臺灣高等法
    院被告前案紀錄表及臺灣高雄地方法院檢察署檢察官97年度
    偵字第11128 號不起訴處分書在卷可稽，竟仍為本件犯行，
    顯然未能知所悔悟、警惕，又迄今未能與被害人家屬達成和
    解，對之為合理之賠償，惟念其犯後知所坦承犯行，態度尚
    佳，復參以其所測得之酒精濃度及其就本件車禍之過失情狀
    甚為重大等一切情狀，就不能安全駕駛動力交通工具罪處有
    期徒刑4 月，就過失致人於死罪處有期徒刑1 年10月，定其
    應執行刑有期徒刑2 年。其認事用法，核無不合，量刑亦屬
    允當。檢察官上訴意旨以原審量刑過輕，指摘原判決不當，
    為無理由，應予駁回。此外，檢察官並未依據卷內既有訴訟
    資料或提出新事證，指摘或表明原審判決有何採證認事、用
    法或量刑等足以影響判決本旨之不當或違法，而構成應予撤
    銷之具體理由（例如：依憑證據法則具體指出所採證據何以
    不具證據能力，或依憑卷證資料，明確指出所為證據證明力
    之判斷如何違背經驗、論理法則），其上訴即不合法律上之
    程式。再上訴不合法律上之程式之情形，依刑事訴訟法第36
    7 條但書規定：「但其情形可以補正而未經原審法院命其補
    正者，審判長應定期間先命補正。」，係指上訴書狀未敘述
    理由，原審未命補提理由書狀，審判長即應定期間先命補正
    。被告提起上訴時，上訴書狀如已載理由者，即無審判長應
    定期間先命補正之適用。從而，檢察官之上訴書狀未敘述具
    體理由，且於上訴期間屆滿（即98年3 月19日）後之20日內
    （即98年4 月8 日以前），亦未補提上訴具體理由，依上開
    規定，顯屬違背法律上之程式，應由本院依同法第367 條前
    段、第372 條不經言詞辯論判決如主文。
中    華    民    國    98    年    4     月     13   日
              刑事第八庭    審判長法  官   洪兆隆
                                  法  官   陳志銘
                                  法  官   郭玫利
以上正本證明與原本無異。
本件不得上訴。
中    華    民    國    98    年    4     月    13    日
                                  書記官   楊茱宜


司法院資訊處製作；財團法人民間司法改革基金會備份。
